# 非控制性权益计量

提问人：chenyiwei 时间：2012-02-29 01:54:30
IFRS 3.19: 19 For each business combination, the acquirer shall measure at the acquisition date components of non-controlling interests in the acquiree that are present ownership interests and entitle their holders to a proportionate share of the entity's net assets in the event of liquidation at either: (a) fair value; or (b) the present ownership instruments' proportionate share in the recognised amounts of the acquiree's identifiable net assets. All other components of non-controlling interests shall be measured at their acquisition-date fair values, unless another measurement basis is required by IFRSs. 在你说的案例中，第一种情况下，被投资企业清算时优先股股东可优先分回（在剩余净资产的限度内）每股 1 元，但如再有剩余净资产则不能继续参与分配，因此不属于此处所述的存在计量基础选择的少数股权。这种优先股并非完全意义上的权益，而是介于债务工具和权益工具之间的中间类型。

回答人：chenyiwei
IFRS 3.19: 19 For each business combination, the acquirer shall measure at the acquisition date components of non-controlling interests in the acquiree that are present ownership interests and entitle their holders to a proportionate share of the entity's net assets in the event of liquidation at either: (a) fair value; or (b) the present ownership instruments' proportionate share in the recognised amounts of the acquiree's identifiable net assets. All other components of non-controlling interests shall be measured at their acquisition-date fair values, unless another measurement basis is required by IFRSs. 在你说的案例中，第一种情况下，被投资企业清算时优先股股东可优先分回（在剩余净资产的限度内）每股 1 元，但如再有剩余净资产则不能继续参与分配，因此不属于此处所述的存在计量基础选择的少数股权。这种优先股并非完全意义上的权益，而是介于债务工具和权益工具之间的中间类型。

提问人：zico9999 时间：2012-09-12 15:53:45
求教陈版： 按照国际会计准则：非控制性权益按照公允价值或者被购买方可辨认净资产中非控制性权益所占份额来计量。可在每项交易时进行这一选择。 那么：“被购买方可辨认净资产”系指的被购买方在合并报表层面的价值，公允价值是指包括了全部商誉的价值

回答人：chenyiwei
回复 zico9999 的帖子
基本赞同你的理解。这两者的主要区别在于：是否确认非控制权益对应的商誉。允许确认非控制权益对应的商誉，也是实体理论的重要体现之一。
对控制性权益和非控制性权益而言，其对应的可辨认净资产的公允价值是成比例的，即与双方的股权比例（或者特别约定的权益分享比例）一致；但两者对应的商誉份额通常是不一致的，在通常情况下，由于控股股东享有“控制权溢价”，因此控制性权益的单位商誉价值要高于非控制性权益，从而导致从整体公允价值的角度看，控制性权益的整体公允价值通常大于非控制性权益。